---
title: "LAB 33 (MD)"
author: "Selene Muñoz"
date: "2/3/2021"
output: html_document
---
CARACTERISTICAS DE LOS AUTOS
```{r}
?mtcars

head(mtcars)
class(mtcars)
mtcars_matrix <- data.matrix(mtcars)
class(mtcars_matrix)
heatmap(mtcars_matrix)
```

¿Se parece a lo que esperabas?
Mire la página de ayuda de la función y lea la descripción del scale argumento en particular
```{r}
?heatmap
```
La escala es importante: los valores deben centrarse y escalarse en filas o columnas. 
En nuestro caso, queremos visualizar altibajos en cada variable, que están en columnas.
```{r}
heatmap(mtcars_matrix, scale = "colum")
```

Hacer nuestra propia paleta de colores
```{r}
colores_blue <- colorRampPalette(c("lightblue", "cornflowerblue", "navyblue"))(256)
```
Con ambos denogramas por default, se ordenan las variables por cluster de pertenencia
```{r}
heatmap(mtcars_matrix, scale = "colum", col = colores_blue)
```

Eliminar dendrogramas
El dendrograma de columna realmente no tiene sentido para este conjunto de datos. Rowv
y Colvse puede configurar para NA eliminar dendrogramas, lo que también significa que los datos 
no se reorganizarán de acuerdo con el método de agrupación.
Se respeta el orden de las columnas, porque se borró el dendrograma de las columnas, ya no se ordena por cluster
no se respeta el orden de los renglones, porque estos si tienen clusteo
```{r}
heatmap(mtcars_matrix, scale = "colum", col = "rainbow"(6), Colv = NA, margins = c(5,10), xlab = "especificación de características", ylab = "modelos de autos", main = "mapa de calor")
colnames(mtcars_matrix)
image(1:6,1,as.matrix(1:6), col = rainbow (6), xlab="Leyenda", ylab="", xaxt="n", yaxt="n", bty="n")
```

Paletas por defecto
rainbow, heat.colors, terrain.colors, topo.colors, cm.colors
```{r}
library(viridis)
viridis_pal()
```
col = viridis_pal(option = "viridis") (6))
viridis, magma, plasma, cividis, inferno
##################################################################################################
```{r}
datos <- mtcars
```
Para que las variables sean comparables bajo un mismo esquema de colores se
estandarizan.
```{r}
datos <- scale(datos)

heatmap(x = datos, scale = "none",
        distfun = function(x){dist(x, method = "euclidean")},
        hclustfun = function(x){hclust(x, method = "average")},
        cexRow = 0.7)

colores1 <- colorRampPalette(c("red", "white", "blue"))(256)

heatmap(x = datos, scale = "none", col = colores_blue, cexRow = 0.7)

colores_blue <- colorRampPalette(c("lightblue", "cornflowerblue", "navyblue"))(256)
```
Paleta de color viridis
```{r}
library(viridis)
colores2 <- viridis(256)
heatmap(x = datos, scale = "none", col = colores2,
        distfun = function(x){dist(x, method = "euclidean")},
        hclustfun = function(x){hclust(x, method = "average")},
        cexRow = 0.7)

```

Es posible añadir información adicional (annotate) en las filas o columnas con los argumentos RowSideColors y ColSideColors. Por ejemplo, supóngase que los primeros 16 coches proceden de China y los 16 últimos de América.
Se codifica con color naranja a los coches procedentes de China y con morado a
los de América
```{r}
colores2 <- viridis(256)
heatmap(x = datos, scale = "none", col = colores2,
        distfun = function(x){dist(x, method = "euclidean")},
        hclustfun = function(x){hclust(x, method = "average")},
        RowSideColors = rep(c("orange", "purple"), each = 16))
```